臺灣臺北地方法院刑事判決　　　　　　　　　　　　九十二年度易字第一七二六號
　　公　訴　人　臺灣臺北地方法院檢察署檢察官
　　被　　　告　乙○○
右列被告因竊盜案件，經檢察官聲請簡易判決處刑（九十二年度偵字第一四一一七號
），本院認不宜以簡易判決處刑，改依通常程序審理，本院合議庭依被告於準備程序
進行中為有罪之陳述，裁定由法官獨任進行簡式審判程序審理後，判決如左：
    主  文
乙○○加重竊盜，累犯，處有期徒刑拾月。
扣案螺絲起子肆支及板手壹支均沒收。
    事  實
一、乙○○（於偵查中冒用其兄「丙○○」名義應訊，聲請簡易判決處刑書上誤載被
    告姓名為「丙○○」）前因麻醉藥品管理條例案件，經臺灣士林地方法院以八十
    六年度易字第三三二四號刑事判決判處有期徒刑五月確定，並於民國八十七年八
    月十五日易科罰金執行完畢。詎乙○○仍不知悔改，於九十二年六月二十一日上
    午十二時許，見甲○○所有車號ＷＲＺ─七八六號輕型機車停放在台北縣新店市
    ○○路四九號前，竟意圖為自己不法之所有，而基於加重竊盜之犯意，持其所有
    客觀上足以對他人生命、身體造成危險之凶器之螺絲起子四支與板手一支，以螺
    絲起子及板手拆卸機車面板接線發動方式竊得該車，得手後隨即駛離現場，嗣於
    九十二年六月二十一日下午二時五十五分許，為警在臺北縣汐止市○○路○段一
    三九號前查獲，並扣得上開螺絲起子四支及板手一支。
二、案經臺北縣警察局汐止分局報告臺灣臺北地方法院檢察署檢察官聲請簡易判決處
    刑，本院認不宜以簡易判決處刑，改依通常程序審理。
    理  由
壹、程序部分
一、檢察官簡易判決處刑聲請書上有關被告之姓名固載為「丙○○」，但被告之本名
    實為乙○○，而被告雖於警訊及檢察官偵訊時均冒用其兄丙○○名義應訊，然檢
    察官係對被告乙○○實施偵查，並對之聲請簡易判決處刑，雖聲請書上誤以「丙○○」為被告姓名，僅係姓名錯誤，其聲請簡易判決處刑所指被告之人（即應接
    受審判之人）應為被告乙○○，故聲請書所記載之被告，其效力自及被告乙○○
    本人，且檢察官於本院審理時亦更正被告之姓名為乙○○，是本院自應對之為實
    體判決，合先敘明。
二、查被告前另因加重竊盜案件，經臺灣高等法院分別以九十一年度上易字第二一四
    四號刑事判決及九十一年度上易字第二七四三號刑事判決判決有罪，並分別於九
    十二年四月十五日及同年五月六日判決確定之事實，有臺灣高等法院被告全國前
    案記錄表附卷可參（見本院卷第三八至四一頁），而被告本件犯罪時間係在前揭
    二刑事判決確定後始行肇犯，自不為該二判決之既判力所及，附予敘明。
貳、實體部分
一、右揭犯罪事實，業據被告乙○○坦承不諱，核與被害人甲○○指訴相符（見九十
    二年度偵字第一四一一七號卷第六、七頁），並有車籍作業系統─查詢認可資料
    、甲○○行車執照影本及贓物認領保管單在卷可稽（見九十二年度偵字第一四一
    一七號卷第九、十二、十三頁），且有被告所有之螺絲起子四支及板手一支扣案
    可稽，足認被告之自白確與事實相符，被告加重竊盜犯行洵堪認定，應依法論科
    。
二、核被告所為，係犯刑法第三百二十一條第一項第三款之攜帶凶器竊盜罪。被告有
    如犯罪事實欄所記載之前案及執行記錄之事實，有臺灣高等法院被告全國前案紀
    錄表在卷可徵（見本院卷第四三頁），被告於受有期徒刑執行完畢後未滿五年再
    犯本件有期徒刑以上之罪，為累犯，應依刑法第四十七條規定加重其本刑。爰審
    酌被告犯罪動機係因一時貪念、持螺絲起子及板手竊盜之手段、犯罪所生之危害
    、犯罪後尚知坦認犯行之態度等一切情狀，判處如主文所示之刑，以示懲儆。末
    查，扣案之螺絲起子四支及扳手一支，係被告所有且供犯罪所用之物，業據被告
    供明筆錄在卷（見本院卷第七四頁），依刑法第三十八條第一項第二款之規定併
    予宣告沒收。
三、至檢察官移送併案審理之九十二年度偵字第一八六九七號竊盜案件，雖被告坦承
    另於九十二年八月三十一日亦有竊取機車情事，然該案之共同被告葉秀清係供稱
    「伊從七月開始收購（贓車）‧‧‧‧乙○○幫伊改五台車，八月中改二台輕型
    ，三台重型」等語明確（見九十二年度偵字第一八六九七號竊盜案件），核與被
    告供稱：「伊是九十二年八月中旬才開始跟葉秀清一起借屍還魂，之前（即九十
    二年六月二十一日）偷甲○○機車時，當時並沒有要做借屍還魂」等語大致相符
    （見本院卷第一０二頁），足認被告應係在九十二年八月間始另行起意而與葉秀
    清共同竊盜機車，從而被告於九十二年六月二十一日竊取甲○○所有機車時，主
    觀上並無連續竊盜之概括犯意等情，業臻明確，難認移送併案審理之竊盜案件與
    本院前揭論罪科刑部分有何連續犯之裁判上一罪關係，本院自無從併予審理論究
    ，應退由檢察官另為適法之處理，併予敘明。
據上論斷，依刑事訴訟法第四百五十二條、第二百九十九條第一項前段、第二百七十
三條之一第一項，刑法第三百二十一條第一項第三款、第四十七條、第三十八條第一
項第二款，判決如主文。
本案經檢察官林良蓉到庭執行職務。
中      華      民      國      九十三      年     三     月    十八    日
                                      臺灣臺北地方法院刑事第十庭
                                                    法  官  劉煌基
右正本證明與原本無異。
如不服本判決，應於判決送達後十日內向本院提出上訴狀（應抄附繕本）。告訴人或
被害人如對於本判決不服者，應具備理由請求檢察官上訴，其上訴期間之計算係以檢
察官收受判決正本之日期為準。
                                                    書記官  林妙穗
中      華      民      國      九十三      年     三     月    十八    日
附錄論罪法條：
中華民國刑法第三百二十一條第一項第三款
犯竊盜罪而有左列情形之一者，處六月以上、五年以下有期徒刑：
三  攜帶兇器而犯之者。
